---
title: "Lab 02 - Пластиковые отходы"
author: "Карим"
date: "28.11.2021"
output: github_document
---

## Загружаем пакеты и данные

```{r load-packages, message=FALSE}
library(tidyverse) 
```

```{r load-data, message=FALSE}
plastic_waste <- read_csv("data/plastic-waste.csv")
```

## Упражнения

### Упражнение 1
Отобразите с помощью гистограммы распределение пластиковых отходов на душу населения на панелях отдельно по континентам. Что можно сказать о том, как соотносятся континенты по количеству пластиковых отходов на душу населения?.

```{r plastic-waste-continent}
ggplot(data = plastic_waste, aes(x = plastic_waste_per_cap)) +
  geom_density()
```

```{r pplastic_waste }
ggplot(data = plastic_waste, 
       mapping = aes(x = plastic_waste_per_cap, 
                     color = continent)) +
  geom_density()
```
```{r pplastic_waste }
ggplot(data = plastic_waste, 
       mapping = aes(x = plastic_waste_per_cap, 
                     color = continent, 
                     fill = continent)) +
  geom_density()
```
```{r pplastic_waste }
ggplot(data = plastic_waste, 
       mapping = aes(x = plastic_waste_per_cap, 
                     color = continent, 
                     fill = continent)) +
  geom_density(alpha = 0.7)
```

### Упражнение 2
Пересоздайте графики плотности с использованием другого (меньшего) уровня прозрачности, который сработает лучше при отображении кривых плотности по всем континентам.

```{r plastic-waste-density}
ggplot(data = plastic_waste, 
       mapping = aes(x = plastic_waste_per_cap, 
                     color = continent, 
                     fill = continent)) +
  geom_density(alpha = 0.2)
```

### Упражнение 3

Опишите, почему мы определили цвет color и заливку fill кривых путем установления соответствия с эстетиками графика, а уровень прозрачности alpha - как характеристику геометрического образа (geom).

### Упражнение 4

Преобразуйте параллельные диаграммы размаха из предыдущего задания в violin plots. Что отображается на скрипичных графиках, чего нельзя понять по диаграммам размаха? А какие особенности очевидны на диаграммах размаха, но не на скрипичных графиках?.

```{r plastic-waste-violin}
ggplot(data = plastic_waste, 
       mapping = aes(x = continent, 
                     y = plastic_waste_per_cap)) +
  geom_violin()
```

### Упражнение 5

Визуализируйте зависимость между количеством пластиковых отходов на душу населения и количеством неправильно утилизированных пластиковых отходов на душу населения с помощью диаграммы рассеяния. Опишите эту зависимость..

```{r plastic-waste-mismanaged}
ggplot(data = plastic_waste, 
       mapping = aes(x = plastic_waste_per_cap, 
                     y = mismanaged_plastic_waste_per_cap)) +
  geom_point()
```

### Упражнение 6

Раскрасьте точки на графике в соответствии с континентами. Прослеживается ли какое-нибудь выраженное отличие между континентами в отношении того, как связаны общее количество и количество неправильно утилизированных пластиковых отходов на душу населения?.

```{r plastic-waste-mismanaged-continent}
ggplot(data = plastic_waste, 
       mapping = aes(x = plastic_waste_per_cap, 
                     y = mismanaged_plastic_waste_per_cap, color = continent)) +
  geom_point()
```

### Упражнение 7

Визуализируйте зависимость между количеством пластиковых отходов на душу населения и общей численностью населения, а также между количеством пластиковых отходов на душу населения и прибрежным населением. Вам нужно будет сделать два отдельных графика. Какая пара переменных обладает более выраженной линейной зависимостью?.

```{r plastic-waste-population-total}
ggplot(data = plastic_waste, 
       mapping = aes(x = plastic_waste_per_cap, 
                     y = total_pop, color = continent)) +
  geom_point()
```

```{r plastic-waste-population-coastal}
ggplot(data = plastic_waste, 
       mapping = aes(x = plastic_waste_per_cap, 
                     y = coastal_pop, color = continent)) +
  geom_point()
```

### Упражнение 8

Замените этот текст и добавьте ваш ответ на Упражнение 8.

```{r recreate-viz}
coastal_total <- c(plastic_waste$coastal_pop/plastic_waste$total_pop)
```
```{r recreate-viz}
ggplot(data = plastic_waste) + 
  geom_point(mapping = aes(x = coastal_total, y = plastic_waste_per_cap,color = continent)) +
  geom_smooth(mapping = aes(x = coastal_total, y = plastic_waste_per_cap))
```
